# 已达到预计可使用状态但未竣工决算的不动产出资问题？

提问人：a503290243 时间：2020-11-10 12:33:11
A公司以一栋已达到预计可使用状态但未竣工决算的房产增资全资子公司B公司，该房产账面价值 100 ，账面负债20 （竣工决算尾款），评估价 90 ，协议约定，资产和负债全部转入B公司，其中出资 70 ：
现B公司处理
借：固定资产 90
贷：应付账款 20
实收资本 70
我认为负债 20 是B公司购买支付的对价，实收资本 70 是A公司投入，问题是一旦竣工决算后，尾款发生变动，假设尾款变成 10 ，那么账务该如何处理？
观点 1 ：评估价不能动，负债减少 10 ，相当于A公司的投入计入资本公积
观点 2 ：评估价不能动，负债减少 10 ，相当于B公司的收益计入营业外收入
观点 3 ：出资不合理，先按A公司账面价暂估入账，待竣工后调整资产的价值
不知道怎么处理合理，或者有什么新观点

回答人：chenyiwei
对于决算金额与原评估值不同的情况，应首先考虑当初是否存在出资作价不实的问题。如果确实存在此问题的（如决算金额 80 ，约定作价 90 ），则应由被投资公司的全体股东协商调整出资作价金额，据此对固定资产入账价值、相关暂估负债等科目进行调整，必要时还应调整实收资本或资本公积。
如果决算金额高于评估值，也应按决算金额调整资产价值，差额（包括无需支付的暂估负债）调整资本公积处理。